臺灣桃園地方法院刑事判決
111年度簡上字第1號
上  訴  人
即  被  告  邱柏元




選任辯護人  江松鶴律師
上列上訴人即被告因恐嚇案件，不服本院民國110年11月8日110
年度桃簡字第1656號第一審刑事簡易判決（聲請簡易判決處刑案
號：110年度偵字第26107號），提起上訴，本院管轄之第二審合
議庭判決如下：
    主  文
上訴駁回。
邱柏元緩刑貳年，並應自本判決確定起壹年內接受法治教育肆場
次，緩刑期間付保護管束。
    事實及理由
一、本案經本院合議庭審理結果，認原判決之認事、用法及量刑
    均無不當，應予維持，是本案事實、證據及理由，除證據部
    分增列「上訴人即被告邱柏元(下稱被告)於本院之自白」以
    外，均引用原判決書之記載（如附件）。
二、被告上訴意旨略以：我在之前調解期日有到場，是因為告訴
    人徐朝鴻沒到，才無法調解，我也沒前科，所以原判決的量
    刑有違罪刑相當原則。我上訴主要是希望與告訴人和解，爭
    取緩刑的機會。
三、本院之判斷：
　　㈠刑之量定，屬事實審法院得依職權自由裁量之事項，苟於
      量刑時，已以行為人之責任為基礎，並斟酌刑法第57條各
      款所列情狀，在法定刑度及法律所規定之範圍內予以裁量
      ，又未濫用其職權，即不得任意指摘為違法（最高法院11
      0年台上字第4491號、第4319號判決意旨）。本案原審關
      於量刑部分，係以行為人責任為基礎，就被告所犯及卷內
      事證，審酌刑法第57條各款所列情狀後，於法定刑度內為
      妥適之量定，並無違法、不當、濫權之處，應予維持。原
      判決更於量刑審酌部分載明「（被告)嗣於本院調解期日
      積極到庭欲與告訴人調解，惟因告訴人未到而調解不成立
      」、「（被告）無犯罪紀錄之素行」，是被告執此等原審
      已明白審酌之事由，泛稱原判決之量刑違反罪刑相當原則
      ，自無可採，被告之上訴應予駁回。
　　㈡被告未曾因故意犯罪受有期徒刑以上刑之宣告，有臺灣高
      等法院被告前案紀錄表附卷可佐。被告雖因一時失慮，致
      罹本案刑典，但在犯後已採取補救措施，即於偵查中及原
      審均表明願意調解，並於調解期日均到場，反而告訴人皆
      無故缺席(原審卷第10頁、第31頁)。被告於提起本案上訴
      後，不但於本院自白在卷，復積極表示願與告訴人和解之
      意，而於本院民國111年3月7日準備程序到庭，但告訴人
      仍無故缺席此次庭期(傳票已合法送達給告訴人，見本院
      簡上卷第31頁、第37頁、第40頁)。本院因見被告和解之
      意甚殷，並有委任辯護人協助，遂再次訂定於111年4月18
      日續行準備程序，於此次準備程序，告訴人終於到庭，而
      到庭的被告雖當庭向告訴人鞠躬道歉，表示願意和解之意
      ，但告訴人卻於本院悍拒和解，又補稱感受不到被告的誠
      意等詞，又要求審理程序要通知告訴人到庭(本院簡上卷
      第60至61頁)。在此次庭期後，被告仍向本院表達願意和
      解之意(本院簡上卷第73頁)。嗣於本院111年10月19日審
      判程序，被告有到庭，告訴人卻無故未到庭(傳票已合法
      送達給告訴人，見本院簡上卷第85頁、第89頁)。綜上可
      見，本案歷經多次可以談和解之期日，被告每次都有到場
      ，並無怨言，反而是告訴人只到場1次，且於該次，都還
      沒開始商談，告訴人就拒絕和解，而被告明明甚有誠意並
      道歉在先，告訴人卻主觀認為被告沒有誠意，告訴人甚至
      違背自己向本院之要求，無故缺席本院上開審判程序，足
      認被告已盡力配合和解，而本案無法和解之主要責任顯不
      在被告。從而，在告訴人表明對量刑「沒有意見」(本院
      簡上卷第61頁)、被告及被告之辯護人均表明願意接受有
      附加負擔的緩刑，負擔內容尊重法院(本院簡上卷第95頁)
      之情況下，可認被告經此偵審教訓，當知所警惕，信無再
      犯之虞，所受宣告刑以暫不執行為適當；兼衡被告所犯本
      案罪行之性質與危害程度、被告於本院所述關於本案經過
      之整體情節、公訴檢察官於本院上開審判程序所表示關於
      緩刑負擔之意見後，依刑法第74條第1項第1款、第2項第6
      款規定，諭知如主文所示之附負擔緩刑，併依同法第93條
      第1項第2款規定，為緩刑期間付保護管束之宣告，以觀後
      效，兼啟自新。
據上論斷，應依刑事訴訟法第455條之1第1項、第3項、第368 條
、第373條，判決如主文。
本案經檢察官楊挺宏聲請以簡易判決處刑，檢察官林穎慶到庭執
行職務。
中　　華　　民　　國　　111 　年　　11　　月　　9 　　日
            刑事第十庭審判長法　官　林大鈞
　　　　　　　　　          法  官  洪瑋嬬
　　　　　　　　　          法  官  徐漢堂
以上正本證明與原本無異。
不得上訴。
　　　　　　　　　　　　　　書記官　侯儀偵　　　　　　　
中　　華　　民　　國　　111 　年　　11　　月　　10　　日
附件：本院110年度桃簡字第1656號刑事簡易判決
臺灣桃園地方法院刑事簡易判決
                                   110年度桃簡字第1656號
公　訴　人　臺灣桃園地方檢察署檢察官
被　　　告　邱柏元　男　46歲（民國00年0月00日生）
                    身分證統一編號：Z000000000號
                    住○○市○○區○○路00號3樓
                    居桃園市○○區○○○街00號
上列被告因恐嚇案件，經檢察官聲請以簡易判決處刑（110 年度
偵字第26107號），本院判決如下：
    主  文
邱柏元犯恐嚇危害安全罪，處拘役拾日，如易科罰金，以新臺幣
壹仟元折算壹日。
    事實及理由
一、本件犯罪事實及證據，均引用如附件檢察官聲請簡易判決處
    刑書之記載。
二、核被告邱柏元所為，係犯刑法第305 條之恐嚇危害安全罪。
    爰審酌被告不思以理性方式解決與告訴人徐朝鴻間之勞資糾
    紛，竟以通訊軟體留言之方式為本案恐嚇犯行，其行為自應
    予非難，又其坦承本案之客觀事實，嗣於本院調解期日積極
    到庭欲與告訴人調解，惟因告訴人未到而調解不成立（本院
    卷第31頁），犯後態度尚可，兼衡被告犯罪之手段、行為所
    生之危險、其前無犯罪紀錄之素行、五專畢業之智識程度、
    職業為商、家庭生活經濟狀況為小康（偵卷第7 頁）等一切
    情狀，量處如主文所示之刑，並諭知易科罰金之折算標準。
三、依刑事訴訟法第449 條第2 項、第3 項、第454 條第2 項，
    刑法第305 條、第41條第1 項前段，刑法施行法第1 條之1
    第1 項，逕以簡易判決處刑如主文。
四、如不服本判決，得於判決書送達之翌日起20日內，以書狀敘
    述理由（應附繕本），向本院合議庭提出上訴。本案經檢察
    官楊挺宏聲請以簡易判決處刑。
中　　華　　民　　國　110 　　年　　11　　月　　8　　日
                  刑事第十四庭    法　官　    劉得為
以上正本證明與原本無異。
如不服本判決，應於判決送達後20日內向本院提出上訴狀（應附
繕本）。
                                  書記官　    林思妤
中　　華　　民　　國　 110　　年　　11　　月　　8 　　日
附錄本案論罪科刑依據之法條：
中華民國刑法第305條
以加害生命、身體、自由、名譽、財產之事恐嚇他人，致生危害
於安全者，處 2 年以下有期徒刑、拘役或 9 千元以下罰金。

附件：
臺灣桃園地方檢察署檢察官聲請簡易判決處刑書
                                    110年度偵字第26107號
    被　　　告　邱柏元　男　46歲（民國00年0月00日生）
                        住○○市○○區○○路00號3樓
                        居桃園市○○區○○0街00號
                        國民身分證統一編號：Z000000000號
上列被告因妨害自由案件，業經偵查終結，認宜聲請以簡易判決
處刑，茲將犯罪事實及證據並所犯法條分敘如下：
        犯罪事實
一、邱柏元前為徐朝鴻之雇主，雙方因工作問題起爭執，詎邱柏
    元基於恐嚇危害安全之犯意，於民國110 年1 月29日晚間6
    時26分許，以其持用之門號0000000000號使用通訊軟體LINE
    傳送「趕快回我電話，不然你會死得很慘我不騙你」等語音
    訊息與徐朝鴻，以此加害生命之事恐嚇徐朝鴻，使徐朝鴻聞
    言心生畏懼，致生危害於安全。
二、案經徐朝鴻訴由桃園市政府警察局龍潭分局報告偵辦。
        證據並所犯法條
一、詢據被告邱柏元固坦承有傳送上開語音訊息予告訴人徐朝鴻
    之事實，然矢口否認有何恐嚇之犯行，辯稱：因為當時很生
    氣，公司財務有問題，薪水差告訴人一點點，告訴人就帶黑
    衣人找會計小姐麻煩，伊打給告訴人也不回才罵其，之前相
    處的都很好等語。惟查，上揭犯罪事實，業據告訴人徐朝鴻
    於警詢指述綦詳，且有手機語音訊息錄音檔光碟1 片、錄音
    譯文1 份在卷可稽，是被告犯嫌應堪認定。
二、核被告所為，係犯刑法第305條之恐嚇危害安全罪嫌。
三、依刑事訴訟法第451條第1項聲請逕以簡易判決處刑。
    此　  致
臺灣桃園地方法院
中　　華　　民　　國　 110　　年　　9 　　月　　16　　日
                              檢察官  楊  挺  宏
本件正本證明與原本無異
                              書記官  林  敬  展

附錄所犯法條全文：
中華民國刑法第305條
以加害生命、身體、自由、名譽、財產之事恐嚇他人，致生危害
於安全者，處 2 年以下有期徒刑、拘役或 9 千元以下罰金。